【裁判字號】    96,訴,3852
【裁判日期】    970325
【裁判案由】    毒品危害防制條例
【裁判全文】
臺灣臺中地方法院刑事判決              96年度訴字第3852號
公  訴  人  臺灣臺中地方法院檢察署檢察官
被      告  甲○○
                    （現另案於臺灣臺中監獄執行中）
上列被告因毒品危害防制條例案件，經檢察官提起公訴（九十六
年度毒偵字第四八０五、五０八四號），本院合議庭裁定由受命
法官獨任進行簡式審判程序，判決如下：
    主    文
甲○○施用第一級毒品，累犯，處有期徒刑壹年，扣案之第一級
毒品海洛因陸包（合計淨重貳點陸肆公克，空包裝總重壹點玖柒
公克），沒收銷燬之；又施用第二級毒品，累犯，處有期徒刑拾
壹月；又施用第一級毒品，累犯，處有期徒刑壹年，扣案之第一
級毒品海洛因壹包（淨重壹點捌肆公克，空包裝重零點貳玖公克
），沒收銷燬之；又施用第二級毒品，累犯，處有期徒刑拾壹月
。應執行有期徒刑貳年拾月，扣案之第一級毒品海洛因陸包又壹
包（分別合計淨重貳點陸肆公克，空包裝總重壹點玖柒公克及淨
重壹點捌肆公克，空包裝重零點貳玖公克），均沒收銷燬之。
    犯罪事實
一、甲○○於民國（下同）八十八年間因施用第二級毒品案件，
    經本院裁定送觀察、勒戒後，認有繼續施用毒品之傾向，再
    經本院裁定令入戒治處所施以強制戒治，於八十九年六月十
    六日因停止強制戒治處分執行出監，所餘期間交付保護管束
    ，嗣於八十九年七月二十日期滿，因保護管束未經撤銷視為
    執行完畢，並由臺灣臺中地方法院檢察署檢察官以八十八年
    度偵字第一四六二五號提起公訴，經本院判處有期徒刑四月
    並確定，又於八十九年間因施用第二級毒品案件，經本院判
    處有期徒刑五月並確定，二案接續執行，於九十年十月二十
    五日執行完畢；又於九十二、九十四年間先後均因施用第一
    、二級毒品案件，分別經本院判處有期徒刑八月、七月，應
    執行有期徒刑一年一月，及有期徒刑九月、八月，應執行有
    期徒刑一年三月並均確定，分別於九十四年一月二十七日、
    九十六年三月二十五日縮刑期滿執行完畢；再於九十六年間
    因施用第一、二級毒品案件，經本院判處有期徒刑十一月、
    十月，應執行有期徒刑一年七月並確定（現正執行中）。詎
    其仍不知戒絕毒品，復分別基於施用第一級毒品海洛因、第
    二級毒品甲基安非他命之各別犯意，先於九十六年八月二十
    日晚上十時許，在臺中市北屯區○○○○街四十五號「安順
    旅館」202房內，以將海洛因摻入香菸內，然後用火點燃吸
    食之方式，施用第一級毒品海洛因一次；又於同日晚上十時
    五分許，在上開「安順旅館」202房內，以將甲基安非他命
    置於玻璃球內，然後用火燒烤吸取產生煙霧之方式，施用第
    二級毒品甲基安非他命一次。嗣於九十六年八月二十日晚上
    十時三十分許，為警在上開「安順旅館」202房內查獲，並
    扣得其所有供施用之第一級毒品海洛因六包（合計淨重二點
    六四公克，空包裝總重一點九七公克），且經警採集其尿液
    送驗結果，嗎啡、安非他命、甲基安非他命均呈陽性反應。
    惟其為警查獲後猶無法戒絕毒癮，另分別基於施用第一級毒
    品海洛因、第二級毒品甲基安非他命之各別犯意，先於九十
    六年八月二十九日中午十二時許，在其位於臺中市北屯區○
    ○○○街十一號住處，以將海洛因摻入香菸內，然後用火點
    燃吸食之方式，施用第一級毒品海洛因一次；又於同日中午
    十二時五分許，在其位於臺中市北屯區○○○○街十一號住
    處，以將甲基安非他命置於玻璃球內，然後用火燒烤吸取產
    生煙霧之方式，施用第二級毒品甲基安非他命一次。迨於同
    日下午一時許，甲○○徒步行經臺中市○○區○○路與陳平
    一街口，因闖越紅燈，為警上前勸導而查獲，並扣得其所有
    供施用第一級毒品海洛因一包（淨重一點八四公克，空包裝
    重零點二九公克），且經警採集其尿液送驗結果，嗎啡、安
    非他命、甲基安非他命均呈陽性反應。
二、案經臺中市警察局第六分局、第一分局分別報請臺灣臺中地
    方法院檢察署檢察官偵查起訴。
    理    由
一、本件被告甲○○所犯係死刑、無期徒刑、最輕本刑為三年以
    上有期徒刑以外之罪，其於準備程序中就被訴事實為有罪之
    陳述，經告知簡式審判程序之旨，並聽取公訴人及被告之意
    見後，本院合議庭認為適宜而裁定由受命法官獨任進行簡式
    審判程序，合先敘明。
二、上揭犯罪事實，業據被告甲○○於本院審理時坦承不諱，並
    有被告先後二次為警查獲其所有供施用之第一級毒品海洛因
    六包又一包（分別合計淨重二點六四公克，空包裝總重一點
    九七公克及淨重一點八四公克，空包裝重零點二九公克；該
    六包、一包粉末經送請法務部調查局鑑定結果，均檢出海洛
    因成分，有法務部調查局九十六年九月二十四日調科壹字第
    09623069010號、九十六年十一月六日調科壹字第096230765
    50號鑑定書各一份附卷可稽）扣案可憑；且被告先後二次為
    警查獲，各經警採集其尿液送驗結果，嗎啡、安非他命、甲
    基安非他命均呈陽性反應，亦有中山醫學大學附設醫院檢驗
    科藥物檢測中心尿液檢驗報告各一紙附卷可考。按被告於八
    十八年間因施用第二級毒品案件，經本院裁定送觀察、勒戒
    後，認有繼續施用毒品之傾向，再經本院裁定令入戒治處所
    施以強制戒治，於八十九年六月十六日因停止強制戒治處分
    執行出監，所餘期間交付保護管束，嗣於八十九年七月二十
    日期滿，因保護管束未經撤銷視為執行完畢，並由臺灣臺中
    地方法院檢察署檢察官以八十八年度偵字第一四六二五號提
    起公訴，經本院判處有期徒刑四月並確定，又於八十九年間
    因施用第二級毒品案件，經本院判處有期徒刑五月並確定，
    二案接續執行，於九十年十月二十五日執行完畢；又於九十
    二、九十四年間先後均因施用第一、二級毒品案件，分別經
    本院判處有期徒刑八月、七月，應執行有期徒刑一年一月，
    及有期徒刑九月、八月，應執行有期徒刑一年三月並均確定
    ，分別於九十四年一月二十七日、九十六年三月二十五日縮
    刑期滿執行完畢；再於九十六年間因施用第一、二級毒品案
    件，經本院判處有期徒刑十一月、十月，應執行有期徒刑一
    年七月並確定（現正執行中），有臺灣高等法院被告前案紀
    錄表附卷可參，其再犯施用第一、二級毒品罪，事證明確，
    其施用第一、二級毒品之犯行堪以認定。
三、核被告甲○○先後二次施用第一級毒品海洛因之所為，均係
    犯毒品危害防制條例第十條第一項之施用第一級毒品罪；另
    被告先後二次施用第二級毒品甲基安非他命之所為，均係犯
    毒品危害防制條例第十條第二項之施用第二級毒品罪。被告
    供施用而持有第一級毒品海洛因、第二級毒品甲基安非他命
    之低度行為，應為其施用第一級毒品海洛因、第二級毒品甲
    基安非他命之高度行為所吸收，均不另論罪。被告所犯施用
    第一級毒品二罪、施用第二級毒品二罪，均犯意各別，且所
    犯施用第一、二級毒品罪之犯罪構成要件不同，均應予分論
    併罰。查被告於九十二、九十四年間先後均因施用第一、二
    級毒品案件，分別經本院判處有期徒刑八月、七月，應執行
    有期徒刑一年一月，及有期徒刑九月、八月，應執行有期徒
    刑一年三月並均確定，分別於九十四年一月二十七日、九十
    六年三月二十五日縮刑期滿執行完畢，有台灣高等法院被告
    前案紀錄表附卷可稽，其於五年內故意再犯本件有期徒刑以
    上之上開四罪，均為累犯，均應依法加重其刑。爰審酌被告
    有多次施用第一、二級毒品前科，及其犯罪之動機、目的、
    手段、對社會所生危害與犯罪後坦承犯行，態度良好等一切
    情狀，分別量處如主文所示之刑，並定其應執行刑，以示懲
    儆。扣案之第一級毒品海洛因六包又一包（分別合計淨重二
    點六四公克，空包裝總重一點九七公克及淨重一點八四公克
    ，空包裝重零點二九公克），依毒品危害防制條例第十八條
    第一項前段規定，應予宣告沒收銷燬之。
四、據上論斷，應依刑事訴訟法第二百七十三條之一第一項、第
    二百九十九條第一項前段，毒品危害防制條例第十條第一項
    、第二項、第十八條第一項前段，刑法第十一條、第四十七
    條第一項、第五十一條第五款。
本案經檢察官乙○○到庭執行職務。
中    華    民    國    97    年    3     月    25    日
                  刑事第一庭    法  官  朱光國
上正本證明與原本無異。
如不服本判決，應於收受送達後10日內向本院提出上訴書狀（應
敘述具體理由並附繕本）。
上訴書狀如未敘述理由，應於上訴期間屆滿後20日內補提理由書
於本院。
                                書記官  張孝妃
中    華    民    國    97    年    3     月    25    日
附錄論罪科刑法條：
毒品危害防制條例第10條
施用第一級毒品者，處 6 月以上 5 年以下有期徒刑。
施用第二級毒品者，處 3 年以下有期徒刑。


司法院資訊處製作；財團法人民間司法改革基金會備份。
